# 陈老师，请教个上市股权转让问题

提问人：chenyiwei 时间：2012-11-16 23:28:29
回复 feiranfeng 的帖子
1 、第一步中设立A公司，并取得C公司 100 ％股权和B公司 60 ％股权（原先这些股权由甲直接持有），A公司可按同一控制下合并处理。
2 、第二步中A公司向少数股东乙发行自身股份，换取乙持有的B公司 40 ％股权，完成后对B持股 100 ％，应按购买少数股权进行处理。 对于甲而言，第一步未改变其所能控制的经济资源，所以把原先对B、C的投资成本合并为对A的投资成本即可，不确认损益，第一步对甲的合并报表也没有影响。第二步中，甲在A中的权益比例由 100 ％稀释到 80 ％但仍保持控制，同时甲的合并报表层面原有的乙公司 40 ％少数股权不再存在，由此导致的权益变化综合来看构成一项合并报表层面的权益性交易，交易前后甲在子公司A、B、C中所享有权益份额的差额在合并报表层面直接调整权益。

回答人：chenyiwei
回复 feiranfeng 的帖子
1 、第一步中设立A公司，并取得C公司 100 ％股权和B公司 60 ％股权（原先这些股权由甲直接持有），A公司可按同一控制下合并处理。
2 、第二步中A公司向少数股东乙发行自身股份，换取乙持有的B公司 40 ％股权，完成后对B持股 100 ％，应按购买少数股权进行处理。 对于甲而言，第一步未改变其所能控制的经济资源，所以把原先对B、C的投资成本合并为对A的投资成本即可，不确认损益，第一步对甲的合并报表也没有影响。第二步中，甲在A中的权益比例由 100 ％稀释到 80 ％但仍保持控制，同时甲的合并报表层面原有的乙公司 40 ％少数股权不再存在，由此导致的权益变化综合来看构成一项合并报表层面的权益性交易，交易前后甲在子公司A、B、C中所享有权益份额的差额在合并报表层面直接调整权益。

提问人：feiranfeng 时间：2012-11-16 23:46:26
回复 chenyiwei 的帖子
不好意思 陈老师，我没说清楚
乙公司放弃B公司40%的股权，换取甲持有的A公司20%的股权，，A公司自身股本没有任何变化。请问这种情况下A公司怎么处理呢

回答人：chenyiwei
这种情况下相当于A的母公司甲代其支付了合并对价。A应按该 40 ％B公司股权的公允价值确认这部分新增的长期股权投资，同时贷记资本公积。

提问人：feiranfeng 时间：2012-11-17 18:32:35
陈老师 这种情况下A公司在合并层面也按照购买少数股东权益处理么？

回答人：chenyiwei
是。因为A在子公司中所占的权益份额增加了，只是合并对价是由其母公司支付的。